臺灣桃園地方法院刑事判決　
111年度金訴字第215號
公  訴  人  臺灣桃園地方檢察署檢察官 
被      告  王喆  



選任辯護人  陳世錚律師
上列被告因違反洗錢防制法等案件，經檢察官提起公訴（110年
度偵字第42826、42295、36519號）及移送併辦（111年度偵字第
3447、3799、4637、10683、4329、7807、9632、9633、9735、1
7790、20306、16897、25478、26669、27047號），本院判決如
下：
    主  文
王喆幫助犯洗錢防制法第十四條第一項之洗錢罪，處有期徒刑肆
月，併科罰金新臺幣壹萬元，罰金如易服勞役，以新臺幣壹仟元
折算壹日。
    犯罪事實
王喆係成年有社會經驗之人，明知金融帳戶存摺、提款卡及密碼
係供自己使用，攸關個人債信，甚為重要，若同時交予他人，可
能被非法使用，且能預見提供金融帳戶予不詳之人，可能遭施詐
之人用以遂行財產犯罪，作為取得財物或財產上利益之管道，並
將該犯罪所得轉匯而出，製造金流斷點，達到掩飾、隱匿之結果
，以逃避檢警之追緝，竟仍基於縱使遭人將其金融帳戶供作詐欺
取財、洗錢犯罪所用，亦不違反其本意之幫助故意，於民國110
年6月18日，在桃園市○○區○○路0段000號空軍一號南崁長榮站，
將其所申設之中國信託商業銀行帳戶（帳號：000000000000號，
下稱中信帳戶）、台新國際商業銀行帳戶（帳號：000000000000
00號，下稱台新帳戶）之存摺、提款卡暨密碼等帳戶資料，寄交
予真實姓名年籍資料不詳、臉書暱稱「丁芷晴」、通訊軟體LINE
暱稱「WEI（現名為阿偉）」人（下稱「丁芷晴」等人），並以
通訊軟體LINE告知上開帳戶之網路銀行帳號及密碼。嗣「丁芷晴
」等人及所屬詐欺集團即共同意圖為自己不法之所有，基於詐欺
取財及洗錢之犯意聯絡，於附表所示詐欺時間，以附表所示之詐
欺方式，詐欺附表所示之被害人20人，致其等20人陷於錯誤，於
附表所示之匯款時間，依該詐欺集團成員指示，將附表所示之匯
款金額，匯入王喆所有之中信帳戶及台新帳戶內，旋遭該詐欺集
團成員全數轉出一空，致生金流之斷點，無從追查該等犯罪所得
之去向，以掩飾或隱匿該等犯罪所得去向及所在。
    理  由
壹、證據能力部分：
    本判決所引用為判斷基礎之下列證據，關於傳聞供述證據，
    檢察官、被告王喆及辯護人於審判程序中均同意作為證據使
    用（本院審金訴卷131頁），本院審酌該等證據作成時情況
    ，並無違法或不當取證，亦無顯不可信，而認為適當，均有
    證據能力；非供述證據，均依法定程序取得，經合法調查程
    序，與待證事實間復具相當關聯性，無不得為證據情形，依
    同法第158條之4規定反面解釋，亦具證據能力。
貳、實體部分：
一、訊據被告固坦承有將中信帳戶及台新帳戶之存摺、提款卡及
    密碼等帳戶資料寄予「丁芷晴」等人等事實，然矢口否認涉
    有上開犯行，辯稱：我將中信帳戶及台新帳戶存摺及提款卡
    寄出是為了辦貸款等語。辯護人辯稱：被告因需錢孔急，辦
    理貸款受騙始交付中信及台新帳戶金融卡，無幫助詐欺及幫
    助洗錢之犯意，且最高法院111年度台上字1075號判決也說
    明不應以一般經驗法則推論交付帳戶之人必有上開犯意，況
    近來實務諸多判決也認為辦理貸款而交付帳戶之人也是被害
    人等語。經查：
  ㈠被告有於上開時地，將其中信帳戶及台新帳戶之存摺、提款
    卡暨密碼、網路銀行帳號及密碼等帳戶資料提供予「丁芷晴
    」等人。嗣不詳詐欺集團於附表所示詐欺時間，以附表所示
    之詐欺方式，詐欺附表所示之被害人20人，致其等20人陷於
    錯誤，而於附表所示之匯款時間，依該詐欺集團成員指示，
    將附表所示之匯款金額，匯入中信帳戶及台新帳戶內，旋遭
    該詐欺集團轉出一空等事實，業據被告坦承不諱（偵36519
    號卷63-67、133-136頁，偵4329號卷13-17頁，偵42826號卷
    27-31頁，偵42295號卷9-11頁，偵10683號卷13-19頁，偵34
    47號卷15-21頁，偵36159號卷11-14頁，偵26669號卷11-13
    頁，偵27047號卷7-10頁，偵20306號卷11-14頁，偵3799號
    卷111-114頁），並有臉書訊息及LINE對話紀錄、寄件單（
    偵36519卷79-105、155、187-193頁）及附表證據欄所示證
    據在卷可稽，則被告確有將其中信帳戶及台新帳戶等資料寄
    交予他人，並為不詳詐欺集團持之用以收取並轉出上開被害
    人20人遭詐欺所匯入款項等事實，可以認定。
  ㈡雖被告及辯護人以被告係辦理貸款而受騙交付帳戶等語置辯
    。然而：
  ⒈申辦貸款所著重的是申請人的資力情況，所檢附的資料也是
    以可以證明申請人資力狀況的相關資料為主，此為依一般人
    的生活經驗所可得而知之事，而被告於警詢中自承：我曾經
    向渣打銀行申辦貸款，向裕融及中租融資貸款，我這幾次申
    辦貸款都沒有被要求提供存款簿及金融卡等語（偵42826號
    卷29頁），足見被告已有多次向銀行及民間公司申辦貸款之
    經驗，應知悉申辦貸款並無須檢附金融帳戶之存摺、金融卡
    及密碼等資料予申辦業者，倘業者有此異常要求，應可合理
    懷疑對方會將中信帳戶及台新帳戶等資料用於詐欺犯罪中收
    受或轉出被害人匯款之工具。再者，觀之被告所稱之申辦貸
    款流程，被告於警詢時供稱：對方要求我提供帳戶存摺及金
    融卡密碼並且綁定業務的約定帳戶，並告知我這是為了怕我
    貸款成功拿了錢跑掉，所以要做內控，當時我急需用錢所以
    沒有想太多等語（偵36519號卷13頁）。被告於偵訊供稱：
    我有依指示將本案中信及台新帳戶先行設定約定帳戶共7個
    ，對方也有要我將原本綁定的郵局及第一銀行帳戶刪除，但
    我不知道為何要刪除，且對方有說如果我將帳戶掛失、偷錢
    或使用VISA刷卡就會將我帳戶變成警示帳戶，我也不知道原
    因等語（偵36519卷87、89、134-135頁），且暱稱「WEI」
    也有於LINE中向被告稱不能讓被告知道改完後之帳戶網路銀
    行帳號及密碼等語，有該對話紀錄在卷可證（偵36519卷87
    頁），可見「丁芷晴」等人是以取得被告中信帳戶及台新帳
    戶帳戶之使用權為目的，更有向被告稱不得擅將上開帳戶掛
    失、提領或移轉帳戶內款項，藉此排除被告使用上開帳戶之
    權利，至此可知此等申請貸款內容顯已違反一般之申請貸款
    流程。此外，被告偵訊及本院審理時也供稱：我並未將我的
    第一銀行帳戶交給貸款審核人員，因為一銀帳戶是我亞太電
    信工作的薪資帳戶，裡面還有錢。我怕薪水帳戶給他們，怕
    他們把我的錢領走等語（偵3799卷113頁，本院金訴字卷228
    頁），可見被告本身對於此等異常之申請貸款方式是否合法
    ，也有所懷疑。況被告於110年6月18日寄出中信帳戶及台新
    帳戶時帳戶內均無餘額，有中信存款交易明細及台新帳戶交
    易明細在卷可稽（偵36519卷23頁，偵42295卷89頁），也與
    一般人將金融帳戶交予他人作違法使用前，多會先清空帳戶
    內款項之情形相符，綜上諸情可知被告對於「丁芷晴」等人
    取得其中信帳戶及台新帳戶之提款卡及密碼等資料，可能作
    為詐欺集團收受並轉出犯罪所得之犯罪工具，應有所認識。
    雖被告並無「丁芷晴」等人使用中信帳戶及台新帳戶之存摺
    、提款卡及密碼必持以詐騙他人之確信，然應可預見「丁芷
    晴」等人可能將中信帳戶作為收受詐騙他人匯入款項使用，
    並轉匯而出等情，顯具有「丁芷晴」等人以中信帳戶及台新
    帳戶實施詐欺及洗錢犯罪，亦放任而不違背其本意之幫助意
    思，被告確有幫助「丁芷晴」等人利用中信帳戶及台新帳戶
    實施詐欺取財及洗錢之不確定故意甚明。
　⒉至犯罪之動機，乃指行為人引發其外在行為之內在原因，與
    預見構成要件該當行為之故意應明確區分。亦即，行為人只
    須對構成要件該當行為有所預見，則其行為即具有故意，至
    於行為人何以為該行為，則屬行為人之動機，與故意之成立
    與否乃屬二事。既被告對於「丁芷晴」等人極可能將其所交
    付之中信帳戶及台新帳戶之提款卡及密碼、網路銀行帳號及
    密碼等資料，供作詐欺取財等財產犯罪或洗錢等不法行為之
    工具使用一事，已有所預見，仍以「沒有想太多」而抱持在
    所不惜或聽任該結果發生之心態，將帳戶資料交付他人，縱
    使其交付之動機為申辦貸款，仍不妨礙其有幫助詐欺取財、
    洗錢之不確定故意。被告及辯護人以基於貸款而受騙交付帳
    戶等資料等語置辯，不足採信。　
　⒊至辯護人援引最高法院111年度台上字第1075號判決意旨「對
    於行為人單純交付帳戶予他人且遭詐欺集團利用作為詐騙工
    具者，除非係幽靈抗辯，否則不宜單憑行為人係心智成熟之
    人，既具有一般知識程度，或有相當之生活、工作或借貸經
    驗，且政府或媒體已廣為宣導詐欺集團常利用人頭帳戶作為
    其等不法所得出入等事，即以依『一般常理』或『經驗法則』，
    行為人應可得知銀行申辦開戶甚為容易，無利用他人帳戶之
    必要，或帳戶密碼與提款卡應分別保存，或不應將存摺、提
    款卡交由素不相識之人，倘遭不法使用，徒增訟累或追訴危
    險等由，認定其交付帳戶予他人使用，必定成立幫助詐欺及
    洗錢犯行；而應綜合各種主、客觀因素及行為人個人情況」
    為被告辯護。然本院前係從被告先前有多次向銀行及民間公
    司申辦貸款經驗、被告所稱之申辦貸款內容顯然已違反一般
    的申請貸款流程、被告本身也對於此等異常之申請貸款方式
    是否合法有所疑慮、被告寄出中信帳戶及台新帳戶時帳戶內
    均已無餘額等主、客觀及被告個人因素，認定被告應可預見
    「丁芷晴」等人可能將中信帳戶作為收受詐騙他人匯入款項
    使用並轉出等情，有幫助詐欺取財、洗錢之不確定故意，並
    非單以一般經驗法則推論被告交付帳戶必有上開犯意，此也
    是上開最高法院判決內容所表示之意旨，故辯護人上開辯護
    內容，仍無法使本院對被告有利之認定。
　⒋至辯護人援引其他關於被訴幫助詐欺罪而為法院判處無罪之
    判決佐證本案被告亦應受無罪判決等語。然該等判決之事實
    與本案不盡相同，且被告個人交付帳戶之前後情況也有所差
    異，仍須探究本案被告之各種主、客觀因素來判斷其有無成
    立犯罪，自無法單純援引其他判決為被告有利之認定，辯護
    人上開辯護意旨，容有誤會。
　㈢從而，被告及辯護人上開辯詞，均無法採信。本案事證明確
    ，被告幫助詐欺取財及幫助一般洗錢等犯行均堪以認定，應
    依法論科。　　
二、論罪科刑：
  ㈠洗錢防制法於105年12月28日修正公布，並於106年6月28日生
    效施行（下稱新法），新法第14條第1項之洗錢罪，祇須有
    第2條各款所示行為之一，而以第3條規定之特定犯罪作為聯
    結即為已足。另過去實務認為，行為人對犯特定犯罪所得之
    財物或利益作直接使用或消費之處分行為，或僅將自己犯罪
    所得財物交予其他共同正犯，祇屬犯罪後處分贓物之行為，
    非洗錢防制法所規範之洗錢行為，惟依新法規定，倘行為人
    意圖掩飾或隱匿特定犯罪所得來源，而將特定犯罪所得直接
    消費處分，甚或交予其他共同正犯予以隱匿，或由共同正犯
    以虛假交易外觀掩飾不法金流移動，即難認僅單純犯罪後處
    分贓物之行為，應仍構成新法第2條第1或2款之洗錢行為（
    最高法院108年度台上字第2057號、第2425號、第2402號判
    決意旨參照）。金融帳戶之行為人主觀上如認識該帳戶可能
    作為收受、提領特定犯罪所得使用，他人提領後會產生遮斷
    資金流動軌跡以逃避國家追訴、處罰之效果，仍基於幫助之
    犯意而提供，則應論以一般洗錢罪之幫助犯（最高法院108 
    年台上大字第3101號刑事大法庭裁定意旨參照）。查被告將
    中信帳戶及台新帳戶之存摺、提款卡、密碼及網路銀行帳號
    暨密碼提供與「丁芷晴」等人及所屬詐欺集團使用，使該詐
    欺集團得持以作為犯罪工具使用，施用詐術使附表所示被害
    人20人陷於錯誤，因而依指示匯款至中信帳戶及台新帳戶，
    旋遭該詐欺集團全數轉出殆盡，以此方式製造金流斷點，遂
    行詐欺取財犯行，同時掩飾、隱匿上開不法所得之去向及所
    在，逃避國家之追訴、處罰，惟被告提供中信帳戶及台新帳
    戶等資料與「丁芷晴」等人，並非實行詐欺取財或洗錢之犯
    罪構成要件行為，亦無證據證明被告與「丁芷晴」等人間有
    詐欺取財或洗錢之犯意聯絡，僅係對「丁芷晴」等人上述犯
    行提供助力，參照上開說明，應論以詐欺取財及一般洗錢罪
    之幫助犯。
  ㈡核被告所為，係犯刑法第30條第1項前段、第339條第1項之幫
    助詐欺取財罪，及刑法第30條第1項前段，洗錢防制法第14
    條第1項之幫助一般洗錢罪。
  ㈢被告交付中信帳戶及台新帳戶之存摺、提款卡、密碼及網路
    銀行帳號暨密碼，幫助「丁芷晴」等人所屬詐欺集團詐取附
    表所示被害人20人財物，且此一幫助行為同時觸犯上開幫助
    詐欺取財罪、幫助洗錢罪，為想像競合犯，應依刑法第55條
    前段之規定，從一重論以幫助洗錢罪。
  ㈣被告為犯罪構成要件以外之行為而幫助他人犯罪，為幫助犯
    ，依刑法第30條第2項規定按正犯之刑減輕其刑。
  ㈤移送併辦（111年度偵字第3447、3799、4637、10683、4329
    、7807、9632、9633、9735、17790、20306、16897、25478
    、26669、27047號）之被告犯附表編號四至二十部分，雖未
    起訴，然與本案業經起訴之被告犯附表編號一至三部分，具
    有想像競合犯之裁判上一罪關係，為起訴效力所及，本院自
    應併予審理。
　㈥審酌被告係智識成熟之人，在政府及大眾媒體之廣泛宣導下
    ，理應對於國內現今詐騙案件層出不窮之情形有所認知，竟
    仍輕率提供其申辦之中信帳戶及台新帳戶予詐欺集團成員，
    幫助詐欺集團詐得被害人20人之款項，並掩飾、隱匿不法所
    得之去向，造成渠等之財產損失，使檢警查緝困難，助長詐
    欺犯罪之猖獗，所為實有不該。兼衡被告否認犯行，迄今未
    與被害人20人達成調解或賠償損害，犯罪後態度欠佳。惟念
    及被告所為僅係提供犯罪助力，非實際從事詐欺取財、洗錢
    犯行之人，不法罪責內涵應屬較低，且前無為法院判處罪刑
    之紀錄，有臺灣高等法院被告前案紀錄表可佐，品行尚可，
    及其犯罪動機、手段、所生危害，及被告於警詢時自述之智
    識程度、職業與經濟狀況、被害人蔡瑋芩、林芷伊、陳宗祺
    、李宜貞、張映蓉、吳俊德所表示之量刑意見（本院審金訴
    字卷109、111頁，本院金訴字卷181-182頁）等一切情狀，
    量處如主文所示之刑，並諭知罰金如易服勞役之折算標準。
三、退併辦之說明：
　　臺灣桃園地方檢察署111年度偵字第7807、9632、9633、973
    5號併辦意旨書移送附表編號十二被害人陳宗祺遭詐欺匯款
    至被告所有之上海商業銀行帳號00000000000000號帳戶。然
    查，該上海商銀帳戶非被告所有，而為蘇正旭所有，有上海
    商業儲蓄銀行台北票據匯款處理中心110年12月9日上票字第
    1100028643號函所附客戶基本資料在卷可稽（偵9633號卷69
    -71頁），故上開移送併辦部分自無受被告被訴幫助洗錢等
    罪嫌之起訴效力所及，本院無從審究此部分之事證，應退由
    檢察官依法處理。
四、不予宣告沒收之說明：　
    查無證據證明被告因提供中信及台新帳戶等資料就此獲有報
    酬或因此免除債務，毋庸宣告沒收或追徵其犯罪所得。至洗
    錢防制法第18條第1 項前段固規定「犯第14條之罪，其所移
    轉、變更、掩飾、隱匿、收受、取得、持有、使用之財物或
    財產上利益，沒收之」，然被告並非實際取得詐欺所得之人
    ，自無從依上開規定宣告沒收。另被告所提供之中信及台新
    帳戶之存摺、提款卡並未扣案，且該等物品可隨時停用、掛
    失補辦，不具刑法上之重要性，無宣告沒收之必要，亦無庸
    宣告沒收。　　
本案經檢察官施婷婷提起公訴，檢察官李韋誠、廖榮寬、張羽忻
、楊挺宏、劉哲鯤、陳建宇移送併辦，檢察官劉建良到庭執行職
務。
中　　華　　民　　國　　111 　年　　8 　　月　　12　　日
                  刑事第十一庭  審判長法  官  潘政宏
　　　　　　　　　　　　　　　　　　  法  官  翁健剛
　　　　　　　　　　　　　　　　　　  法  官  林育駿
以上正本證明與原本無異。
如不服本判決應於收受判決後20日內向本院提出上訴書狀，並應
敘述具體理由。其未敘述上訴理由者，應於上訴期間屆滿後20日
內向本院補提理由書(均須按他造當事人之人數附繕本)「切勿逕
送上級法院」。 
        　　　　　　　　　　　　　　　書記官　翁珮華
中　　華　　民　　國　　111 　年　　8 　　月　　12　　日
附錄本案論罪科刑法條：
中華民國刑法第339條
（普通詐欺罪）
意圖為自己或第三人不法之所有，以詐術使人將本人或第三人之
物交付者，處5年以下有期徒刑、拘役或科或併科50萬元以下罰
金。
以前項方法得財產上不法之利益或使第三人得之者，亦同。
前二項之未遂犯罰之。
洗錢防制法第14條
有第二條各款所列洗錢行為者，處7年以下有期徒刑，併科新臺
幣5百萬元以下罰金。
前項之未遂犯罰之。
前二項情形，不得科以超過其特定犯罪所定最重本刑之刑。

附表
編號 被害人 詐欺時間及方式 匯款時間 匯款金額（新臺幣） 匯入帳戶 一 林資惠 於110年6月18日某時許，詐騙集團成員以Line暱稱「逸凡」，傳送Line訊息予林資惠，佯稱至FEFT網站投資保證獲利等語，致林資惠陷於錯誤，依指示操作，於右列時間，匯款右列金額至右列帳戶 110年6月26日16時30分  1萬元  中國信託帳戶  證據： ①林資惠於警詢時證述(偵36519卷第15-18頁)。 ②林資惠與詐騙集團之對話紀錄擷圖(偵36519卷第47-50頁)、林資惠匯款資料1紙(偵36519卷第50頁)、中國信託商業銀行股份有限公司110年7月29日中信銀字第110224839176830號函檢送王喆(帳號000000000000號帳戶)之客戶相關資料及存款交易明細、中國信託自動化交易LOG資料-財金交易(偵36519卷第19-41頁)。     二 蔡瑋芩 於110年6月初，詐騙集團成員以Line暱稱「吳斌」，傳送Line訊息予蔡瑋芩，佯稱投資虛擬貨幣可以獲利等語，致蔡瑋芩陷於錯誤，依指示操作，於右列時間，匯款右列金額至右列帳戶 ①110年6月29日14時17分 ②110年6月26日14時19分 ③110年6月26日14時39分 ①5萬元 ②1萬元 ③1萬元    台新銀行帳戶  證據： ①蔡瑋芩於警詢時證述(偵42295卷第17-23頁)。 ②蔡瑋芩與詐騙集團對話紀錄擷圖(偵42295卷第27-31頁)、蔡瑋芩提供之匯款資料3筆(偵42295卷第49-53頁)、台新國際商業銀行110年8月9日台新作文字第11019633號函檢送王喆(帳號00000000000000號帳戶)之交易明細(偵42295卷第87-97頁)。     三 李宜貞 於110年5月7日晚間8時32分許，詐騙集團成員以Line暱稱「曾義凡」，傳送Line訊息予李宜貞，佯稱可幫忙操作投資交易平台獲利等語，致李宜貞陷於錯誤，依指示操作，於右列時間，匯款右列金額至右列帳戶 ①110年6月25日15時2分 ②110年6月25日15時8分 ①2萬元 ②5萬元 中國信託帳戶  證據： ①李宜貞於警詢時證述(偵42826卷第99-101頁)。 ②李宜貞匯款資料2筆(偵42826卷第109頁)、李宜貞與詐騙集團之對話紀錄擷圖(偵42826卷第111-147頁)、中國信託商業銀行股份有限公司110年8月4日信銀字第110224839184939號函檢送王喆(帳號000000000000號帳戶)之客戶相關資料及交易明細(偵42826卷第85-98頁)。     四 曹紫婕 於110年5月底，詐騙集團成員以Line暱稱「無我」，傳送Line訊息予曹紫婕，佯稱投資CPT MARKET網站保證獲利等語，致曹紫婕陷於錯誤，依指示操作，於右列時間，匯款右列金額至右列帳戶 110年6月26日10時3分 12萬元 台新銀行帳戶  證據： ①曹紫婕於警詢時證述(偵3447卷第23-25頁)。 ②曹紫婕與詐騙集團之對話紀錄擷圖(偵3447卷第31-47頁)、曹紫婕之匯款資料1紙(偵3447卷第36頁)、台新國際商業銀行110年8月20日台新作文字第11020135號函檢送王喆(帳號00000000000000號帳戶)之交易明細(偵3447卷第51-61頁)。     五 黃淑枝 於110年6月初，在FB網站見有虛擬貨幣投資廣告，佯稱投資BerkshirwHathaway虛擬貨幣網站，需以美金交易，先匯款到指定帳戶等語，致黃淑枝陷於錯誤，依指示操作，於右列時間，匯款右列金額至右列帳戶 110年5月25日13時30分 5萬元 台新銀行帳戶    110年6月26日15時43分 5萬元 中國信託帳戶    110年6月26日15時54分 1萬元   證據： ①黃淑枝於警詢時證述(偵3799卷第13-14頁)。 ②黃淑枝匯款資料3筆(偵3799卷第45頁)、台新國際商業銀行110年9月28日台新作文字第11024963號函檢送王喆(帳號00000000000000號帳戶)之交易明細(偵3799卷第23-33頁)、中國信託商業銀行股份有限公司110年8月4日中信銀字第110224839184939號函檢送王喆(帳號000000000000號帳戶)之客戶相關資料及交易明細(偵42826，P97)。     

六 林芷伊 於110年6月間，在FB網站有暱稱「林哲豪」，佯稱以林芷伊名義購買未上市股票，需繳納股款為由，先匯款到指定帳戶等語，致林芷伊陷於錯誤，依指示操作，於右列時間，匯款右列金額至右列帳戶 110年6月25日13時55分 60萬元 中國信託帳戶  證據： ①林芷伊於警詢時證述(偵4637卷第19-23頁)。 ②林芷伊提供之台北富邦銀行匯款委託書1紙(偵4637卷第29頁)、林芷伊與詐騙集團之對話紀錄擷圖(偵4637卷第39-47頁)、王喆(帳號000000000000號帳戶)之客戶相關資料及存款交易明細、中國信託自動化交易LOG資料-財金交易(偵4637卷第51-77頁)。     

七 廖昱綺 於110年6月15日某時許，詐騙集團成員傳送訊息予廖昱綺，佯稱至GTM MARKET網站投資保證獲利等語，致廖昱綺陷於錯誤，依指示操作，於右列時間，匯款右列金額至右列帳戶 110年6月25日14時34分 28萬元 中國信託帳戶  證據： ①廖昱綺於警詢時證述(偵10683卷第25-27頁)。 ②廖昱綺提供之詐騙集團GTM網頁擷圖4紙(偵10683卷第85頁)、廖昱綺所有之永豐銀行帳戶存摺封面及內頁交易明細(偵10683卷第89-95頁)、廖昱綺與詐騙集團之對話紀錄擷圖(偵10683卷第100-111頁)、王喆(帳號000000000000號帳戶)之客戶相關資料及存款交易明細(偵10683卷第371-397頁)。     

八 陳麗綿 於110年6月21日某時許，詐騙集團成員傳送訊息予陳麗綿，佯稱加入投資比特幣網站投資保證獲利等語，致陳麗綿陷於錯誤，依指示操作，於右列時間，匯款右列金額至右列帳戶 110年6月26日11時21分 20萬元 台新銀行帳戶   證據： ①陳麗綿於警詢時證述(偵10683卷第29-36頁)。 ②陳麗綿所有之玉山銀行帳戶存摺封面及內頁交易明細(偵10683卷第249-255頁)。陳麗綿之匯款資料1紙(偵10683卷第265頁)。台新國際商業銀行台新作文字第11022999號函檢送王喆(帳號00000000000000號帳戶)之開戶資料、交易明細及網路銀行登入IP紀錄(偵10683卷第345-370頁)。     

九 陳亭廷 於110年6月3日某時許，詐騙集團成員以暱稱「Trazan」，佯稱投資虛擬貨幣可以獲利等語，致陳亭廷陷於錯誤，依指示操作，於右列時間，匯款右列金額至右列帳戶 110年6月26日14時45分 1萬元 台新銀行帳戶   證據： ①陳亭廷於警詢時證述(偵4329卷第43-47頁)。 ②陳亭廷匯款資料1紙(偵4329卷第71頁)。陳亭廷與詐騙集團之對話紀錄擷圖(偵4329卷第73-75頁)。陳亭廷所有之台新銀行帳戶交易明細(偵4329卷第77-82頁)。台新國際商業銀行110年9月17日台新作文字第11020541號函送王喆(帳號00000000000000號帳戶)之交易明細(偵4329卷第169-179頁)。     

十 何予雯 於110年6月間，詐騙集團成員以IG暱稱「李旭」，傳送訊息予何予雯，佯稱bhtopapp股市交易投資保證獲利等語，致何予雯陷於錯誤，依指示操作，於右列時間，匯款右列金額至右列帳戶 110年6月25日14時16分 2萬元 台新銀行帳戶   證據： ①何予雯於警詢時證述(偵4329卷第61-70頁)。 ②台新國際商業銀行110年9月17日台新作文字第11020541號函檢送王喆(帳號00000000000000號帳戶)之交易明細(偵4329卷第169-179頁)。     

十一 張映蓉 於110年6月20日某時許，詐騙集團成員以Line暱稱「陳楓」，傳送Line訊息予張映蓉，佯稱至koorbit投資網站保證獲利等語，致張映蓉陷於錯誤，依指示操作，於右列時間，匯款右列金額至右列帳戶 ①110年6月26日15時29分 ②110年6月26日15時27分 ①5萬元 ②5萬元 中國信託帳戶  證據： ①張映蓉於警詢時證述(偵9632卷第17-19頁)。 ②張映蓉匯款資料2筆(偵9632卷第25頁)。中國信託商業銀行股份有限公司110.12.16110年12月16日中信銀字第110224839340206號函送王喆(帳號000000000000號帳戶)之客戶相關資料及存款交易明細、中國信託自動化交易LOG資料-財金交易(偵9632卷第29-54頁)。     

十二 陳宗祺 於110年5月初，詐騙集團成員以暱稱「李欣」，向張映蓉佯稱投資鼎暉基金可以獲利等語，致陳宗祺陷於錯誤，依指示操作，於右列時間，匯款右列金額至右列帳戶 110年6月26日16時36分  3萬元  中國信託帳戶   證據： ①陳宗祺於警詢時證述(偵9633卷第31-35頁)。 ②陳宗祺匯款紀錄(偵9633卷第37頁)。陳宗祺與詐騙集團之對話紀錄擷圖(偵9633卷第37-39頁)。中國信託商業銀行股份有限公司110年12月16日中信銀字第110224839340206號函檢送王喆(帳號000000000000號帳戶)之客戶相關資料及存款交易明細、中國信託自動化交易LOG資料-財金交易(偵9633卷第41-68頁)。     

十三 吳俊德 於110年5月25日某時許，詐騙集團成員以Line暱稱「劉雅婷」，傳送Line訊息予吳俊德，佯稱至btxptocom投資網站保證獲利等語，致吳俊德陷於錯誤，依指示操作，於右列時間，匯款右列金額至右列帳戶 110年6月26日2時14分  5萬元 中國信託帳戶  證據： ①吳俊德於警詢時證述(偵9633卷第59-60頁)。 ②吳俊德匯款資料1筆(偵9633卷第63頁)。中國信託商業銀行股份有限公司110年7月29日中信銀字第110224839176977號函檢送王喆(帳號000000000000號帳戶)之客戶相關資料及存款交易明細、中國信託自動化交易LOG資料-財金交易(偵9735卷第27-57頁)。     

十四 鄒宜芳  於110年6月15日某時許，詐騙集團成員以暱稱「ADOLPH」傳送Line訊息予鄒宜芳，佯稱投資虛擬貨幣可以獲利等語，致鄒宜芳陷於錯誤，依指示操作，於右列時間，匯款右列金額至右列帳戶 ①110年6月26日14時16分 ②110年6月26日14時17分 ①4萬元 ②3萬元  台新銀行帳戶  證據： ①鄒宜芳於警詢時證述(偵7807卷第9-16頁)。 ②鄒宜芳與詐騙集團之對話紀錄擷圖(偵7807卷第41-47頁)。台新國際商業銀行110年11月9日台新作文字第11024930號函檢送王喆(帳號00000000000000號帳戶)之交易明細(偵7807卷第27-37頁)。     

十五 吳宥蓁（未起提告訴） 於110年6月6日某時許，詐騙集團成員傳送訊息予吳宥蓁，佯稱投資虛擬貨幣可以獲利等語，致吳宥蓁陷於錯誤，依指示操作，於右列時間，匯款右列金額至右列帳戶 ①110年6月25日11時43分 ②110年6月25日11時44分 ①10萬元 ②10萬元 台新銀行帳戶  證據： ①吳宥蓁於警詢時證述(偵17790卷第13-14頁)。 ②吳宥蓁匯款資料2筆(偵17790卷第16頁)。台新國際商業銀行110年12月2日台新作文字第11022891號函檢送王喆(帳號00000000000000號帳戶)之交易明細(偵17790卷第29-43頁)。     

十六 蔡靜雯 於110年6月12日某時許，詐騙集團成員傳送訊息予蔡靜雯，佯稱投資虛擬貨幣可以獲利等語，致蔡靜雯陷於錯誤，依指示操作，於右列時間，匯款右列金額至右列帳戶 110年6月26日16時29分 3萬元 中國信託帳戶  證據： ①蔡靜雯於警詢時證述(偵20306卷第15-20頁)。 ②蔡靜雯與與詐騙集團之對話紀錄擷圖(偵20306卷第133-147頁)。蔡靜雯匯款紀錄(偵20306卷第136頁)。王喆(帳號000000000000號帳戶)之客戶相關資料及存款交易明細、中國信託自動化交易LOG資料-財金交易(偵20306卷第21-41頁)。     

十七 周筱雯 （未起提告訴） 於110年6月25日前某日，詐騙集團成員以暱稱「Ben」，傳送訊息予周筱雯，佯稱金流平台藍馳創股市交易投資保證獲利等語，致周筱雯陷於錯誤，依指示操作，於右列時間，匯款右列金額至右列帳戶 ①110年6月25日11時14分 ②110年6月25日11時17分  ①10萬元 ②10萬元  台新銀行帳戶  證據： ①周筱雯於警詢時證述(偵16897卷一第P67-72頁)。 ②周筱雯匯款資料2筆(偵16897卷一第141頁)。周筱雯提出之國泰世華存摺封面暨內頁影本(偵16897卷一第147-155頁) 。台新國際商業銀行111年2月16日台新作文字第11034296號函檢送王喆(帳號0000000000000號帳戶)之證件影本及自110年3月26日起至110年6月26日(警示日)止近三個月之交易明細(含基本資料)(偵16897卷一第239-253頁)。     

十八 王心妤 於110年5月12日，詐騙集團成員以暱稱「[孫亦航」，傳送訊息予王心妤，佯稱中信財富SFF：WWW.INSEEF.COM投資平台保證獲利等語，致王心妤陷於錯誤，依指示操作，於右列時間，匯款右列金額至右列帳戶 110年6月26日3時56分 2萬元 中國信託帳戶  證據： ①王心妤於警詢時證述(偵25478第11-13頁) 。 ②王心妤之匯款資料1筆(偵25478第17頁) 。王心妤與詐騙集團之對話紀錄擷圖(偵25478第25-38頁)。中國信託商業銀行股份有限公司111年3月2日中信銀字第111224839056901號函檢送王喆(帳號000000000000號帳戶)之客戶相關資料及存款交易明細、中國信託自動化交易LOG資料-財金交易(偵25478第39-72頁)。     

十九 温仕寶（未起提告訴） 於110年5月8日，詐騙集團成員以暱稱「張語嫣」，傳送訊息予温仕寶，佯稱寰宇智匯投資平台保證獲利等語，致温仕寶陷於錯誤，依指示操作，於右列時間，匯款右列金額至右列帳戶 ①110年6月25日18時19分 ②110年6月26日23時8分  ①3萬元 ②3萬元  ①中國信託帳戶 ②台新銀行帳戶  證據： ①温仕寶於警詢時證述(偵26669第7-8頁) 。 ②温仕寶與詐騙集團之對話紀錄擷圖(偵26669第67-102頁)。温仕寶提供所有之合作金庫帳戶匯款紀錄2筆(偵26669第104頁)。中國信託商業銀行股份有限公司王喆(帳號000000000000號帳戶)交易明細往來(偵26669第89-124頁)。     

二十 詹瑞婷 於110年5月24日，詐騙集團成員以暱稱「LEO」，傳送訊息予詹瑞婷，佯稱bhchains.com平台保證獲利等語，致詹瑞婷陷於錯誤，依指示操作，於右列時間，匯款右列金額至右列帳戶 ①110年6月25日12時17分 ②110年6月26日14時18分 ①62萬元 ②3萬5,838元 ①中國信託帳戶 ②台新銀行帳戶  證據： ①詹瑞婷於警詢時證述(偵27047第11-13頁)。 ②詹瑞婷提出之中國信託存摺封面暨內頁影本、詹瑞婷提出之中國信託匯款申請書、網路銀行轉帳畫面手機擷圖、與詐騙集團之對話紀錄擷圖(偵27047第43-44、51、57、59-75頁)。台新國際商業銀行110年10月8日台新作文字第11026613號函檢送王喆(帳號00000000000000號帳戶)之交易明細(偵27047第77-88頁)。中國信託商業銀行股份有限公司王喆(帳號000000000000號帳戶)交易明細往來(偵27047第89-124頁)。